【裁判字號】    97,訴,844
【裁判日期】    971017
【裁判案由】    違反毒品危害防制條例
【裁判全文】
臺灣新竹地方法院刑事判決               97年度訴字第844號
公  訴  人  臺灣新竹地方法院檢察署檢察官
被      告  甲○○
上列被告因違反毒品危害防制條例案件，經檢察官提起公訴（97
年度毒偵字第1520號），本院合議庭裁定進行簡式審判程序，並
判決如下：
    主  文
甲○○施用第一級毒品，處有期徒刑陸月；扣案之海洛因壹包淨
重零點零貳玖公克，沒收銷燬之，針筒貳支、挖勺壹支，沒收之
；又施用第二級毒品，處有期徒刑貳月。應執行有期徒刑柒月，
緩刑貳年。扣案之海洛因壹包淨重零點零貳玖公克，沒收銷燬之
，針筒貳支、挖勺壹支，沒收之。
    事  實
一、甲○○於民國94年間因施用毒品案件，經本院以94年度毒聲
    字第511號裁定送觀察勒戒後，因認無繼續施用毒品之傾向
    ，於95年1月27日執行完畢釋放，並經臺灣新竹地方法院檢
    察署檢察官以94年度毒偵字第2091號為不起訴處分確定。
二、詎仍不知悔改，另行基於施用第一級毒品海洛因之犯意，於
    97年7月30日晚上10時許，在其當時位於新竹市○○路222巷
    36號住處內，以將第一級毒品海洛因加水置入注射針筒後注
    射皮下之方式，施用第一級毒品海洛因1次；另基於施用第
    二級毒品安非他命之犯意，於97年7月31日上午7時為警採尿
    時起往前回溯96小時內之某時，在不詳處所，以將第二級毒
    品安非他命置於玻璃球內燒烤後吸食煙霧之方式，施用第二
    級毒品安非他命1次。嗣於97年7月31日上午6時30分許，甲
    ○○在上開住處前騎乘機車時，為警盤查並經其同意後搜索
    ，在騎機車置物箱內，扣得其所有之第一級毒品海洛因1包
    淨重0.029公克、針筒2支、挖勺1支，並經採集尿液送驗結
    果呈嗎啡、安非他命、甲基安非他命陽性反應而查知上情。
三、案經新竹縣政府警察局移請臺灣新竹地方法院檢察署檢察官
    偵查起訴。
    理  由
一、本件被告甲○○所犯毒品危害防制條例第10條第1項、第2項
    之施用第一級、第二級毒品罪，非死刑、無期徒刑、最輕本
    刑為3年以上有期徒刑之罪，或高等法院管轄第一審之案件
    ，被告於本院準備程序進行中，就被訴事實為有罪之陳述，
    經本院合議庭認合於刑事訴訟法第273條之1之規定，裁定進
    行簡式審判程序，合先敘明。
二、認定犯罪事實所憑之證據及理由：
（一）被告甲○○於本院準備程序、簡式審理程序訊問時之自白
      。
（二）新竹縣政府警察局尿液代號對照表1件、詮昕科技股份有
      限公司97年8月11日濫用藥物尿液檢驗報告1件，證明被告
      確有施用第一、二級毒品之事實。
（三）交通部民用航空局航空醫務中心97年8月22日航藥鑑字第
      0974288號毒品鑑定書1件，證明扣案之疑似毒品海洛因1
      包，確實含有第一級毒品海洛因之成分。
（四）新竹縣政府警察局搜索扣押筆錄1件、扣案之針筒2支、挖
      勺1支、查獲相片6紙等件，足資佐證。
（五）被告前曾受如事實欄所載之觀察勒戒處分之事實，亦有臺
      灣高等法院被告前案紀錄表1件附卷為憑。從而，被告於
      觀察勒戒執行完畢釋放後，5年內再犯本件施用第一、二
      級毒品犯行，事證明確，應依法論科。
三、論罪科刑之理由：
（一）查海洛因、安非他命分屬毒品危害防制條例第2條第2項第
      1款、第2款所列之第一、二級毒品，核被告所為，係分別
      犯毒品危害防制條例第10條第1項之施用第一級毒品罪、
      及同條第2項之施用第二級毒品罪。至其持有第一級毒品
      海洛因、第二級毒品安非他命後，進而施用，其持有毒品
      之低度行為，應為施用之高度行為所吸收，不另論罪。
（二）被告所犯上開2罪，犯意各別，行為互殊，應予分論併罰
      。
（三）爰審酌被告素行尚佳，雖經觀察勒戒，惟因生活壓力及交
      友之故而再次施用毒品，顯然自制力薄弱，缺乏拒用毒品
      之決心，又毒品對施用者之健康產生不良之影響，可能使
      施用者對周遭之人施暴，對公共秩序產生威脅；惟念施用
      毒品所生危害以自戕健康為主，且被告犯罪後坦承犯行等
      一切情狀，分別量處如主文所示之刑，並定其應執行之刑
      。
（四）查被告前未曾因故意犯罪受有期徒刑以上刑之宣告，此有
      臺灣高等法院被告前案紀錄表1件在卷可參，其因一時失
      慮，致為本件犯罪，犯罪後已深具悔悟，而被告為單親家
      庭，目前擔任社區保全工作，租屋居住，以每月新臺幣2
      萬1千餘元之薪資收入，獨立撫養就讀國小5年級之兒子，
      父母均已過世，並無其他親屬得以支援撫育其兒子等情，
      業經本院囑警員至被告住處查訪屬實，有新竹市警察局第
      二分局97年10月2日函及被告之薪資收入單據、戶籍謄本
      、新竹市東區復興里里長證明申請書各1件足參；另經本
      院向新竹市東區三民國小查詢結果，被告之兒子目前確實
      就讀該校5年級，平日出席紀錄正常，自1年級至4年級為
      止，課業成績多在甲等、優等之間，歷年老師之評語均認
      被告之兒子善良純真有進取心，學業成績表現不差等情，
      有卷附之該校學生學籍紀錄表1件可稽。故本院審酌上情
      認為為避免被告之兒子因被告入監服刑而生活頓失依靠，
      甚或影響課業之學習，上開對被告所宣告之刑，以暫不執
      行為適當，爰依法宣告緩刑2年，期望被告能記取本次偵
      審之教訓，善盡父親之責，勿再為觸法之行為，而能真正
      悔改自新。
（五）扣案之第一級毒品海洛因1包淨重0.029公克，依法宣告沒
      收銷燬之；另扣案之針筒2支、挖勺1支，為被告所有且供
      犯本件所用之物，爰依法宣告沒收之。
四、適用之法律：
（一）刑事訴訟法第273條之1第1項、第299條第1項前段。
（二）毒品危害防制條例第10條第1項、第2項、第18條第1項前
      段。
（三）刑法第11條、第51條第5款、第74條第1項第1款、第38條
      第1項第2款。
本案經檢察官陳麗芬到庭執行職務。
中    華    民    國    97    年    10    月    17    日
                  刑事第六庭法  官  魏瑞紅
以上正本證明與原本無異。
如不服本判決應於收受本判決後10日內向本院提出上訴書狀，上
訴書狀應敘述具體理由。上訴書狀未敘述上訴理由者，應於上訴
期間屆滿後20日內補提理由書狀於本院 (均須按他造當事人之人
數附繕本 )「切勿逕送上級法院」。
中    華    民    國    97    年    10    月    17    日
                            書記官  吳月華
附錄本案論罪科刑法條全文：
毒品危害防制條例第10條
施用第一級毒品者，處 6 月以上 5 年以下有期徒刑。
施用第二級毒品者，處3年以下有期徒刑。


司法院資訊處製作；財團法人民間司法改革基金會備份。
